臺灣屏東地方法院民事裁定
111年度消債更字第3號
聲  請  人  
即 債務 人  宋育珊  

上列當事人因消費者債務清理事件聲請更生，本院裁定如下：
    主  文
債務人宋育珊自民國111年8月15日中午12時起開始更生程序。
命司法事務官進行本件更生程序。
    理  由
一、按債務人不能清償債務或有不能清償之虞；且無擔保或無優
    先權之本金及利息債務總額未逾新臺幣（下同）1,200萬元
    者，於法院裁定開始清算程序或宣告破產前，得向法院聲請
    更生；又法院開始更生程序之裁定，應載明其年、月、日、
    時，並即時發生效力，復為消債條例第3條、第42條第1項、
    第45條第1項所明定。次按法院裁定開始更生或清算程序後
    ，得命司法事務官進行更生或清算程序，必要時得選任律師
    、會計師或其他適當之自然人或法人一人為監督人或管理人
    ，消債條例第16條第1項亦有明文。
二、本件聲請意旨略以：聲請人積欠債務達1,289,914元，有不
    能清償之情事，曾於110年9月間依消債條例向最大債權銀行
    遠東國際商業銀行股份有限公司請求共同協商債務清償方案
    ，惟協商不成立。且聲請人無擔保或無優先權之債務總額未
    逾1,200萬元，復未經法院裁定開始清算程序或宣告破產，
    爰依法聲請更生等語。
三、聲請人所主張之上開事實，業據其提出與所述相符之財產及
    收入狀況說明書、債權人清冊、財團法人金融聯合徵信中心
    當事人查詢個人資料（信用報告）回覆書、財政部南區國稅
    局108至109年度綜合所得稅各類所得資料清單、全國財產稅
    總歸戶財產查詢清單、勞工保險被保險人投保資料表及調解
    不成立證明書等件為證。經查：
㈠、關於聲請人現在收入部分，聲請人現以打零工為業，每月所
    得24,000元，有收入切結書可參，且聲請人現投保勞保於屏
    東縣餐飲業職業工會，顯未受僱於任何公司或商號，堪信屬
    實。至聲請人之支出部分，聲請人陳稱每月必要支出費用17
    ,076元，雖未提出全部單據供本院審酌，惟與依消債條例第
    64條之2第1項規定，以111年衛生福利部公告每人每月最低
    生活費之1.2倍即17,076元計算之數額相符，洵堪採信。另
    聲請人之母，現年72歲，108至109年無所得，名下無不動產
    ，有戶籍謄本、108至109年度綜合所得稅各類所得資料清單
    及全國財產稅總歸戶財產查詢清單可佐，堪認其有受聲請人
    扶養之必要。而據聲請人提出之親屬系統表及戶籍謄本，上
    開扶養義務應由聲請人及其手足共2人平均負擔，又其母每
    月領有國民年金4,494元，有領取補助款存摺影本可稽，此
    部分應予扣除，是以上開每人每月最低生活費1.2倍計算，
    聲請人應負擔之扶養費為6,291元（計算式：【17,076-4,49
    4】÷2=6,291），則聲請人主張低於上開金額之扶養費6,000
    元，亦足採信。
㈡、基上，聲請人每月收入扣除必要支出費用後，僅餘924元（計
    算式：24,000－17,076－6,000＝924）。至聲請人名下固有富
    邦人壽保險股份有限公司之保單，有上開公司保險單可參，
    惟本院審酌上開保單未解約前尚無法用以清償。而聲請人積
    欠之無擔保及無優先權債務本金已達1,268,366元，亦有前
    引聯徵中心資料可考，若加計利息則顯然更高，堪認聲請人
    確有不能清償債務或有不能清償之虞之情形，而有更生之原
    因。此外，復查無聲請人有消費者債務清理條例第6條第3項
    、第8條或第46條各款所定駁回更生聲請之事由存在，則聲
    請人聲請更生，應屬有據。
四、綜上，聲請人聲請更生，為有理由，依首開法條規定，爰裁
    定如主文第一項所示，並命司法事務官進行本件更生程序。
中　　華　　民　　國　　111 　年　　8 　　月　　15　　日
                  民事庭  法　官　曾吉雄
上為正本係照原本作成。
不得抗告。
中　　華　　民　　國　　111 　年　　8 　　月　　15　　日
  　                      書記官　鄭美雀